# 请教各位，关于隐蔽保理？

提问人：heshoucheng 时间：2018-01-05 23:19:10
关于隐蔽保理，论坛的帖子很少很久远了。请教各位： 企业将10,000元应收账款进行隐蔽保理，手续费1,000元，收到保理商9,000元，合同约定不具有追索权的保理，不告知债务人，待企业收回款项时再支付给保理商。 请问上述业务如何账务处理？是否可以确认企业已将应收账款的风险报酬转移？

回答人：chenyiwei
不能仅仅根据字面上的“无追索权保理”来判断是否满足终止确认条件。类似问题在版面上讨论很多，你可以自己搜索一下看看。